【裁判字號】    98,訴,621
【裁判日期】    980327
【裁判案由】    毒品危害防制條例
【裁判全文】
臺灣板橋地方法院刑事判決               98年度訴字第621號
公  訴  人  臺灣板橋地方法院檢察署檢察官
被      告  甲○○
                    （現在臺灣臺東監獄東成分監執行中）
上列被告因違反毒品危害防制條例案件，經檢察官提起公訴（97
年度毒偵字第9731號），被告於準備程序進行中，就被訴事實為
有罪之陳述，本院告知其簡式審判程序之旨，聽取當事人意見後
，裁定由受命法官獨任依簡式審判程序審理，茲判決如下：
    主  文
甲○○施用第一級毒品，累犯，處有期徒刑壹年貳月。扣案如附
表所示之海洛因、甲基安非他命沒收銷燬。
    事  實
一、甲○○前因施用第二級毒品案件，經本院以93年度毒聲字第
    1653號裁定送觀察、勒戒後，因有繼續施用毒品之傾向，復
    經本院以94年度毒聲字第1206號裁定令入戒治處所施以強制
    戒治，於民國95年3 月31日執行完畢釋放出所；此次施用第
    二級毒品犯行，並經本院以94年度簡字第3555號判決判處有
    期徒刑3 月確定。其後，又因施用第一級毒品案件，經本院
    以94年度訴字第1913號判決判處有期徒刑8 月確定。上開二
    罪刑，另經本院以96年度聲減字第4529號裁定就前者減刑後
    ，與後者定應執行刑為有期徒刑9 月，於97年1 月31日執行
    完畢。詎仍不知悔改，於前開強制戒治執行完畢釋放後5 年
    內，基於施用第一級毒品海洛因及第二級毒品甲基安非他命
    之犯意，於97年12月9 日上午某時許，在臺北縣新莊市○○
    路648 巷26號3 樓，以將海洛因、甲基安非他命摻合後，置
    入注射針筒（未扣案）加水液化後施打之方式，同時施用海
    洛因、甲基安非他命一次。嗣於97年12月9 日中午12時10分
    許，在上址處所為警查獲，並扣得如附表所示之海洛因、甲
    基安非他命。
二、案經臺北縣政府警察局新莊分局報告臺灣板橋地方法院檢察
    署檢察官偵查起訴。
    理  由
一、上開犯罪事實，業經被告甲○○於本院審理時坦承不諱，而
    其為警查獲時所採集之尿液，經以酵素免疫分析法初步篩選
    ，再以氣相層析質譜儀分析法確認，確呈現嗎啡（施用毒品
    海洛因代謝物為嗎啡）及甲基安非他命陽性反應，有臺北縣
    政府警察局新莊分局偵辦毒品麻醉藥品案被移送人姓名及代
    碼對照表（代碼編號：D0000000號）、臺灣檢驗科技股份有
    限公司濫用藥物檢驗報告（代碼編號：D0000000號）各一份
    在卷可稽，復有扣案如附表所示之海洛因、甲基安非他命可
    資佐證，足認被告之自白與事實相符。又被告前經本院裁定
    送強制戒治，於95年3 月31日執行完畢之事實，有臺灣高等
    法院被告前案紀錄表一份附卷可憑，被告於強制戒治執行完
    畢釋放後5 年內，再犯毒品危害防制條例第10條之罪，犯行
    明確，應依法論科。
二、按海洛因、甲基安非他命分屬毒品危害防制條例第2 條第2
    項第1 款、第2 款規定之第一級、第二級毒品，核被告所為
    ，係犯毒品危害防制條例第10條第1 項、第2 項之施用第一
    級毒品罪及施用第二級毒品罪。其為上開犯行而持有第一級
    毒品海洛因及第二級毒品甲基安非他命，持有之低度行為，
    為施用之高度行為所吸收，不另論罪。被告將海洛因、甲基
    安非他命摻合後施用，乃以一行為同時觸犯施用第一級毒品
    罪及施用第二級毒品罪，為想像競合犯，應從一重之施用第
    一級毒品罪處斷，公訴意旨認被告所犯上開二罪應分論併罰
    ，容有誤會。另被告有如事實欄所示之前案紀錄，於97年1
    月31日執行完畢乙節，有臺灣高等法院被告前案紀錄表一份
    存卷可參，其於有期徒刑執行完畢5 年內，故意再犯本件有
    期徒刑以上之罪，為累犯，應依刑法第47條第1 項之規定加
    重其刑。爰審酌被告已因相同犯行經觀察、勒戒及強制戒治
    之處遇，猶未能知所警惕，顯然漠視法令之禁制，惟其犯罪
    行為主要係戕害自身，且事後坦承犯行，犯後態度尚無不良
    ，暨其施用毒品之動機、目的、素行非佳等一切情狀，量處
    如主文所示之刑。扣案如附表所示之海洛因、甲基安非他命
    ，為查獲之第一、二級毒品，且為被告所有，欲供上開犯行
    所用之物，除因鑑驗而用罄之部分外，餘應依毒品危害防制
    條例第18條第1 項前段之規定沒收銷燬。
據上論斷，應依刑事訴訟法第273 條之1 第1 項、第299 條第1
項前段，毒品危害防制條例第10條第1 項、第2 項、第18條第1
項前段，刑法第11條、第55條、第47條第1 項，判決如主文。
本案經檢察官陳伯均到庭執行職務。
中    華    民    國    98    年    3     月    27    日
                  刑事第九庭    法  官  許炎灶
以上正本證明與原本無異。
如不服本判決應於收受判決後10日內向本院提出上訴書狀，並應
敘述具體理由；其未敘述上訴理由者，應於上訴期間屆滿後20日
內向本院補提理由書（均須按他造當事人之人數附繕本）「切勿
逕送上級法院」。
                                書記官  屠衛民
中    華    民    國    98    年    3     月    27    日
附錄本案論罪科刑法條：毒品危害防制條例第10條。
毒品危害防制條例第10條
施用第一級毒品者，處6 月以上5 年以下有期徒刑。
施用第二級毒品者，處3 年以下有期徒刑。
附表：
┌─────────────────────────────────────┐
│查獲之第一、二級毒品                                                      │
├──┬─────┬──┬──┬──────────────────────┤
│編號│品      名│數量│單位│備                                        註│
├──┼─────┼──┼──┼──────────────────────┤
│ 01 │第一級毒品│6   │包  │第一級毒品海洛因（合計淨重1.74公克，純度24│
│    │海洛因    │    │    │  .99 ％，純質淨重0.43公克）。              │
│    │          │    │    │含極微量第一級毒品海洛因殘渣且未能析離之外│
│    │          │    │    │  包裝6 個，應併予沒收銷燬。                │
│    │          │    │    │卷附法務部調查局濫用藥物實驗室98年1 月12日│
│    │          │    │    │  調科壹字第09823002690 號鑑定書參照。      │
├──┼─────┼──┼──┼──────────────────────┤
│ 02 │第二級毒品│4   │包  │第二級毒品甲基安非他命（淨重0.9610公克，取│
│    │甲基安非他│    │    │  樣0.0004公克）。                          │
│    │命        │    │    │含極微量第二級毒品甲基安非他命殘渣且未能析│
│    │          │    │    │  離之外包裝4 個，應併予沒收銷燬。          │
│    │          │    │    │卷附交通部民用航空局航空醫務中心97年12月19│
│    │          │    │    │  日航藥鑑字第0976286 號毒品鑑定書參照。    │
└──┴─────┴──┴──┴──────────────────────┘


司法院資訊處製作；財團法人民間司法改革基金會備份。
